【裁判字號】    97,訴,2166
【裁判日期】    970820
【裁判案由】    違反毒品危害防制條例
【裁判全文】
臺灣彰化地方法院刑事判決              97年度訴字第2166號
公  訴  人  臺灣彰化地方法院檢察署檢察官餘股
被      告  甲○○
                      號
上列被告因違反毒品危害防制條例案件，經檢察官提起公訴（97
年度毒偵字第2212號、第2466號、第2586號），本院依簡式審判
程序判決如下：
    主  文
甲○○施用第一級毒品，累犯，處有期徒刑玖月；扣案之第一級
毒品海洛因拾貳包（合計淨重壹點貳參公克）沒收銷燬之。又施
用第一級毒品，累犯，處有期徒刑玖月；扣案之第一級毒品海洛
因拾貳包（合計淨重壹點貳參公克）沒收銷燬之。又施用第一級
毒品，累犯，處有期徒刑玖月；扣案之第一級毒品海洛因參包（
合計淨重壹點參公克）沒收銷燬之。又施用第二級毒品，累犯，
處有期徒刑伍月。又施用第二級毒品，累犯，處有期徒刑伍月。
應執行有期徒刑貳年肆月；扣案之第一級毒品海洛因拾伍包（合
計淨重貳點伍參公克），均沒收銷燬之。
    事  實
一、甲○○前於民國89年間曾因施用毒品案件，經送強制戒治後
    ，嗣於90年7月3日因停止戒治付保護管束而出所，於90年12
    月12日因保護管束期滿未經撤銷而視為執行完畢。復於5年
    內之94年間，因違反毒品危害防制條例、竊盜、詐欺等案件
    ，經臺灣臺中地方法院及本院先後判處有期徒刑10月、1年6
    月、7月、4月確定，嗣並經本院裁定各減刑為5月、9月、3
    月15日、2月，並定應執行有期徒刑1年5月15日確定，甫於
    96年7月16日執行完畢。詎仍不知悔改，復分別基於施用第
    一級毒品海洛因之犯意，而先後於97年5月18日5時許、97
    年5月19日21時許、97年6月6日凌晨0時許，在其彰化縣彰化
    市○○里○○路316巷19-5號住處及彰化縣彰化市○○路○
    段49巷21號之米蘭汽車旅館201號房內等處，以將海洛因摻
    入香煙內再以火點燃吸食之方式，各施用海洛因1次。另分
    別基於施用第二級毒品甲基安非他命之犯意，而先後於97年
    5月20日12時15分為警採尿回溯96小時內某時、97年6月2日
    22時許，在其上揭住處內，以將甲基安非他命置於玻璃吸食
    器內再以火燒烤產生煙霧而吸食之方式，各施用甲基安非他
    命1次。嗣先於97年5月20日10時許，為警持搜索票至其上揭
    住處內搜索而查獲，並扣得海洛因12包（合計淨重1.23公克
    ）；再於97年6月6日3時許，為警在彰化縣彰化市○○街2號
    旁巷內查獲，並扣得海洛因3包（合計淨重1.3公克），始悉
    上情。
二、案經彰化縣警察局和美分局、彰化分局報告臺灣彰化地方法
    院檢察署檢察官偵查起訴。
    理  由
一、被告甲○○於準備程序中，先就前揭犯罪事實為有罪之陳述
    ，且所犯係死刑、無期徒刑、最輕本刑為3年以上有期徒刑
    以外之罪，經本院合議庭依刑事訴訟法第273條之1第1項之
    規定，裁定由受命法官獨任進行簡式審判程序，合先敘明。
二、訊據被告甲○○對於上揭施用第一級毒品海洛因及第二級毒
    品甲基安非他命之犯行均坦承不諱，且其於事實欄所載時、
    地為警查獲後，經警採集其尿液送驗，結果均呈嗎啡及甲基
    安非他命陽性反應等情，有尿液代號與真實姓名對照認證單
    及詮昕科技股份有限公司出具之濫用藥物尿液檢驗報告各2
    紙附卷可稽，又扣案之白粉15包，經送請法務部調查局鑑定
    結果，均係海洛因無訛，亦有該局濫用藥物實驗室出具之鑑
    定書2紙附卷可按，足徵被告之自白與事實相符。又按修正
    毒品危害防制條例就施用毒品者，僅於「初犯」及「5年後
    再犯」二種情形，有其追訴條件之限制，即須於初犯經觀察
    、勒戒或強制戒治釋放後，5年內均無施用毒品之行為，始
    能認其前所實施之觀察、勒戒或強制戒治已足遮斷毒癮，而
    得於5年後再犯時，再予適用初犯之規定，重行觀察、勒戒
    等程式；倘5年內已經再犯，被依法追訴處罰，縱其第3次（
    或第3次以上）施用毒品之時間在初犯釋放5年以後，即與「
    5年後再犯」之情形有別，且因已於「5年內再犯」，顯見其
    再犯率甚高，原實施觀察、勒戒或強制戒治，已無法收其實
    效，而無5年戒斷期之存在，自無再經觀察、勒戒及強制戒
    治之必要，應由檢察官逕行起訴，最高法院95年度台非字第
    59號判決、95年度台非字第65號判決及95年度第7次刑事庭
    會議決定足供參照。查本件被告前於89年間曾因施用毒品案
    件，經送強制戒治後，嗣於90年7月3日因停止戒治付保護管
    束而出所，於90年12月12日因保護管束期滿未經撤銷而視為
    執行完畢；復於5年內之94年間，因施用第一、二級毒品案
    件，經臺灣臺中地方法院各判處有期徒刑1年6月、10月確定
    等情，有臺灣彰化地方法院檢察署刑案資料查註紀錄表及臺
    灣高等法院被告前案紀錄表各1份在卷可參，是以依照上開
    說明，本件被告施用毒品之犯行既經檢察官提起公訴，本院
    自應依法論科。綜上，本件事證明確，被告上開施用毒品之
    犯行，應堪認定。
三、核被告甲○○所為，係犯3件毒品危害防制條例第10條第1項
    之施用第一級毒品罪及2件同條第2項之施用第二級毒品罪。
    又其持有第一級毒品海洛因及第二級毒品甲基安非他命並進
    而施用，其持有之低度行為應為施用之高度行為所吸收，均
    不另論罪。至其所犯上開5罪間，犯意各別，行為互殊，應
    予分論併罰。再被告於94年間曾因違反毒品危害防制條例、
    竊盜、詐欺等案件，經臺灣臺中地方法院及本院先後判處有
    期徒刑10月、1年6月、7月、4月確定，嗣並經本院裁定各減
    刑為5月、9月、3月15日、2月，並定應執行有期徒刑1年5月
    15日確定，甫於96年7月16日執行完畢等情，有臺灣彰化地
    方法院檢察署刑案資料查註紀錄表及臺灣高等法院被告前案
    紀錄表各1份在卷可憑，則其於5年以內故意再犯本件有期徒
    刑以上之5罪，為累犯，均應依刑法第47條第1項之規定加重
    其刑。爰審酌被告前曾因施用毒品經送強制戒治執行完畢後
    ，猶不思戒絕毒癮、革除惡習，顯未能深切悔改並記取教訓
    ，惟念及其施用毒品之犯行，在本質上乃屬自我戕害身心健
    康之行為，且其並未因此而有破壞社會秩序或侵害他人權益
    之情形，以及犯後坦承犯行，態度尚佳等一切情狀，就其所
    犯上開5罪各量處如主文所示之刑，並定其應執行之刑，以
    資懲戒。至扣案之毒品海洛因15包（合計淨重2.53公克），
    係查獲之第一級毒品，應依毒品危害防制條例第18條第1項
    前段之規定，宣告沒收銷燬之。
據上論斷，應依刑事訴訟法第273條之1第1項、第299條第1項前
段，毒品危害防制條例第10條第1項、第2項、第18條第1項前段
，刑法第11條前段、第47條第1項、第51條第5款，判決如主文。
本案經檢察官謝雨青到庭執行職務。
中    華    民    國    97    年    8     月    20    日
                  臺灣彰化地方法院刑事第七庭
                                    法    官  紀佳良
以上正本證明與原本無異。
如不服本判決，應於判決送達後10日內，向本院提出上訴書狀，
上訴書狀應「敘述具體上訴理由」，並按他造當事人之人數附繕
本。「切勿逕送上級法院」。
中    華    民    國    97    年    8     月    21    日
                                      書記官  詹國立
附錄論罪科刑法條：
毒品危害防制條例第十條：
施用第一級毒品者，處六月以上五年以下有期徒刑。
施用第二級毒品者，處三年以下有期徒刑。


司法院資訊處製作；財團法人民間司法改革基金會備份。
